【裁判字號】    90,易,2219
【裁判日期】    900928
【裁判案由】    偽造文書
【裁判全文】
臺灣高雄地方法院刑事判決                          九十年度易字第二二一九號
    公  訴  人  臺灣高雄地方法院檢察署檢察官
    被      告  乙○○
右列被告因偽造文書案件，經檢察官提起公訴（九十年度偵字第八三Ｏ七號），本院
判決如左：
    主  文
乙○○共同行使變造駕駛執照，足生損害於公眾及他人，累犯，處有期徒刑陸月，如
易科罰金，以參佰元折算壹日。
扣案甲○○所有汽車駕駛執照上乙○○照片壹張沒收。
    事  實
一、乙○○於八十五年間，因偽造文書罪，經台灣台中地方法院以八十五年度易緝字
    第三０九號判決科處有期徒刑壹年陸月，減為有期徒刑玖月，於八十五年七月二
    十五日確定，八十五年十二月二十六日執行完畢。嗣又因偽造文書罪，經該院於
    八十六年十一月二十日，以八十六年度訴字第七五六號判處有期徒刑十月，經上
    訴於台灣高等法院台中分院後，於八十七年四月二十七日撤回上訴（八十七年度
    上訴字第三二八號）確定，經台灣台中地院於八十八年八月十日，以八十八年度
    聲字第三二五八號裁定上開二判決所宣告之刑為應執行有期徒刑壹年伍月（經扣
    除裁定前已執行完畢之八十五年度易緝字第三０九號判決所宣告之刑後，實際應
    執行者僅為有期徒刑捌月），經通緝後於八十八年七月七月七日，在高雄縣鳳山
    市○○路為警查獲，送監執行後，於八十九年三月七日執行完畢。仍不知悔改，
    因偽詐欺罪嫌經通緝中（事後業經台灣台中地方法院以八十九年度自字第八五八
    號判決無罪），於八十九年六月間，在某跳蚤雜誌內看到販賣證件之廣告，詎為
    掩飾其遭通緝之身分，竟起變造及行使變造特種文書之犯意，與刊登該廣告之不
    詳姓名成年男子聯繫，約定在台中市○○路與中正路口某泡沫紅茶店內見面，經
    商議後，基於共同之犯意聯絡，由乙○○交付新台幣（下同）伍仟元，提供其所
    有之照片一張，由該不詳姓名之男子將甲○○所有駕駛執照上之相片撕下，換貼
    為乙○○之照片加以變造，足生損害於甲○○及監理機關對於汽車駕駛執照核發
    管理之正確性。嗣於九十年四月二十六日晚間九時許，警方在高雄市○○區○○
    路與七賢路口臨檢時，乙○○提出上開變造之汽車駕駛執照乙張而行使之，惟為
    警識破當場查獲，並扣得變造之上開汽車駕駛執照。
二、案經高雄市政府警察局移送台灣高雄地方法院檢察署檢察官偵查起訴。
    理  由
一、右揭事實迭據被告於警、偵訊及本院審理時供認不諱，復有變造之汽車駕駛執照
    一枚扣案可資佐證，該汽車駕駛執照確係高雄市監理處於八十六年二月二十五日
    因遺失申請補發之事實，亦經該處於九十年五月七日，以高市監二字第五八六七
    號函覆知高雄市政府警察局刑警大隊，有函文影本在卷可憑，事證明確，被告自
    白顯與事實相符。其犯行已堪認定。
二、按汽車駕駛執照為駕駛汽車之許可憑證，道路交通安全規則第五十條第一項定有
    明文。被告提供自己之照片，由該不詳姓名者將甲○○之汽車駕駛執照上之照片
    換貼為自己之照片，加以變造之所為，係犯刑法第二百十二條之變造特許憑證之
    變造特種文書罪。被告於變造後復持以行駛，其變造之低度行為，應為高度之行
    使行為所吸收，不另論罪。被告就上開犯行與該不詳成年男子間有犯意之聯絡及
    行為之分擔，為共同正犯。被告前因偽造文書罪，分別經台灣台中地方法院以八
    十五年度易緝字第三０九號判決科處有期徒刑壹年陸月，減為有期徒刑玖月，及
    以八十六年度訴字第七五六號判處有期徒刑十月確定，經台灣台中地院於八十八
    年八月十日，以八十八年度聲字第三二五八號裁定上開二判決所宣告之刑為應執
    行有期徒刑壹年伍月，送監執行後，於八十九年三月七日執行完畢之事實，業據
    被告陳明在卷，並有判決、裁定影本，及台灣高等法院被告全國前案紀錄表、台
    灣高雄地方法院檢察署、台灣台中地方法院檢察署前案資料查註表、執行指揮書
    等在卷可憑，其於有期徒刑執行完畢後五年以內再犯本件有期徒刑以上變造特種
    文書之罪，為累犯，應依刑法第四十七條之規定加重其刑。爰審酌被告為掩飾其
    遭通緝之身分，變造他人之汽車駕駛執照，足生損害於甲○○及監理機關對汽車
    駕駛執照核發管考之正確性，情節非輕，第念其犯後坦承犯行，態度良好，並公
    訴人請求從輕量刑等一切情事，從輕量處如主文所示之刑，並諭知有期徒刑諭科
    罰金之折算標準。扣案甲○○所有汽車駕駛執照上被告乙○○之照片一張係供犯
    罪所用之物，且係其所有，爰依刑法第三十八條第一項第二款之規定宣告沒收。
    至汽車駕駛執照係第三人甲○○所有，爰不為沒收之諭知，附此敘明。
據上論斷，應依刑事訴訟法第二百九十九條第一項前段、刑法第二十八條、第二百十
六條、第二百十二條、第四十七條、第四十一條第一項、第三十八條第一項第二款、
罰金罰鍰提高標準條例第一條前段、第二條，判決如主文。
本案經檢察官何景東到庭執行職務。
中      華      民      國      九十      年      九    月    二十八    日
                                  臺灣高雄地方法院刑事第四庭
                                      法  官 李  嘉  興
右正本證明與原本無異。
如不服本判決，應於判決送達後十日內，向本院提出上訴狀。
                                      書記官 莊  正  岳
中      華      民      國      九十      年      九    月    二十八    日
附錄本判決論罪之法條
中華民國刑法第二百一十二條：
 (偽造變造特種文書罪)
偽造、變造護照、旅券、免許證、特許證及關於品行、能力服務或其他相
類之證書、介紹書，足以生損害於公眾或他人者，處一年以下有期徒刑、
拘役或三百元以下罰金。


司法院資訊處製作；財團法人民間司法改革基金會備份。
